臺灣臺南地方法院民事裁定　　　　　　　 96年度簡抗字第5號
抗　告　人　甲○○
相　對　人　丙○○
　　　　　　乙○○
上列當事人間本院95年度南簡字第2292號請求侵權行為損害賠償
事件件，上訴人對於中華民國96年2月8日本院臺南簡易庭所為第
一審裁定提起抗告，本院裁定如下：
    主      文
抗告駁回。
抗告費用由抗告人負擔。
    事實及理由
一、按提起上訴，如逾上訴期間或係對於不得上訴之判決而上訴
    者，原第一審法院應以裁定駁回之，民事訴訟法第442條第1
    項定有明文。又按上訴者，當事人對於下級法院不利於己、
    未確定之終局判決，向上級法院聲明不服，請求廢棄或變更
    該判決之行為也。此聲明不服之權，稱為上訴權。故提起上
    訴，須係對於不利於己之判決為之，對於利己之判決，不得
    以擴張聲明或其他事由而聲明上訴（姚瑞光著「民事訴訟法
    論」第475頁參照）。查抗告人提起本件訴訟，其訴之聲明
    第1項關於請求賠償金額部分，係求為判決：相對人丙○○
    應給付抗告人新臺幣300,000元，及自起訴狀繕本送達之翌
    日起至清償日止，按年息百分之5計算之利息，有起訴書狀
    附卷可稽，第一審業經判決抗告人全部勝訴，抗告人既無敗
    訴部分，原判決即無對其不利部分，依前揭說明，抗告人對
    原判決自不得提起上訴。因之抗告人對於不得上訴之判決提
    起上訴，且其情形不可以補正，依上開規定，應予以駁回。
    原審依據民事訴訟法第442條第1項規定，以裁定駁回抗告人
    之上訴，於法並無不合，抗告意旨指摘原裁定不當，求予廢
    棄，非有理由，應予駁回。
二、再按抗告者，當事人或其他訴訟關係人對於法院或審判長所
    為不利於己、未確定之裁定向上級法院聲明不服，請求廢棄
    或變更該裁定之行為也，故提起抗告之他方，即實務上所稱
    之「相對人」自必須為原裁定所列之當事人或原裁定效力所
    及之人，抗告人以原裁定所列當事人以外之人或非原裁定效
    力所及之人為相對人提起抗告，其抗告自不合法。經查：本
    件抗告人係對於本院台南簡易庭於96年2月8日所為之本院95
    年度南簡字第2292號民事裁定提起抗告，惟其所列之本件被
    抗告人即相對人「乙○○」，並非該民事裁定之當事人或該
    裁定效力之所及之人，則抗告人對於相對人乙○○提起抗告
    ，依前揭說明，亦不合法，應併予駁回。
三、依民事訴訟法第436條之1第3項、第495條之1第1項、第444
    條第1項、第95條、第78條，裁定如主文。
中　　華　　民　　國　　96　　年　　4 　　月　　12　　日
                  民事第二庭    審判長法　官　翁金緞
                                      法　官　黃瑪玲
                                      法　官　李杭倫
以上正本係照原本作成
本件不得再抗告。
中　　華　　民　　國　　96　　年　　4 　　月　　12　　日
                                      書記官　蔡曉
